Inventaris van het archief van de Algemene Technische Afdeling TNO, 1945-1954
Nationaal Archief, Den Haag
- Algemeen Technische Afdeling TNO Inventaris administratieve bundels IV, 1947 / 1953
  - Doos 163., 163
    - B-3 parasitaire huidaandoeningen grote huisdieren. ingekomen en copieën van uitgegane brieven en andere stukken, 1948 apr. 28 - 1948 juli 6, 47.3; 1 omslag
    - B-3.1 runderhorzel. ingekomen en copieën van uitgegane brieven en andere stukken, 1947 juni 11, 47.4; 1 omslag
    - B-4 endocrinologische problemen, algemeen. ingekomen en copieën van uitgegane brieven en andere stukken, 1947 jan. 8 - 1948 dec. 29, 47.5; 2 omslagen
  - Doos 164., 164
    - B-4.1 inductie lactatie runderen. ingekomen en copieën van uitgegane brieven en andere stukken, 1947 jan. 9 - 1947 aug. 28, 47.6; 1 omslag
    - B-4.2 zwangerschapstest grote huisdieren. ingekomen en copieën van uitgegane brieven en andere stukken, 1947 mei 8 - 1947 aug. 20, 47.7; 1 omslag
    - B-4.3 bronststoffen hoenders. ingekomen en copieën van uitgegane brieven en andere stukken, 1947 apr. 16 - 1947 apr. 25, 47.8; 1 omslag
    - B-4.4 kunstmatige inseminatie. ingekomen en copieën van uitgegane brieven en andere stukken, 1947 jan. 6 - 1948 oct. 7, 47.9; 1 omslag
    - B-4.5 thiorracil hoeders en vee ingekomen en copieën van uitgegane brieven en andere stukken, 1946 dec. 29 - 1950 mrt. 11, 47.10; 1 omslag
    - B-4.6 jood-caseine hoenders en vee ingekomen en copieën van uitgegane brieven en andere stukken, 1947 jan. 6 - 1948 febr. 2, 47.11; 1 omslag
    - B-5 scheikuikens ingekomen en copieën van uitgegane brieven en andere stukken, 1947 jan. 7 - 1947 apr. 16, 47.12; 1 omslag
    - B-6 kruidentuin Buitenpost memorandum, 1947 jan. 18, 47.13; 1 omslag
    - B-7 lupus-calciferol ingekomen en copieën van uitgegane brieven en andere stukken, 1947 jan. 2 - 1948 mei 25, 47.14; 1 omslag
    - B-8 visserij- diepvries ingekomen en copieën van uitgegane brieven en andere stukken, 1949 dec. 20 - 1950 dec. 19, 47.15; 1 omslag
    - B-10 intern parasitaire aandoeningen grote huisdieren ingekomen en copieën van uitgegane brieven en andere stukken, 1947 jan. 3 - 1948 mrt. 20, 47.16; 1 omslag
    - B-11 pens, microflora ingekomen en copieën van uitgegane brieven en andere stukken, 1947 febr. 11 - 1949 oct. 20, 47.17; 1 omslag
    - B-12 bijenteelt ingekomen en copieën van uitgegane brieven en andere stukken, 1946 dec. 30 - 1950 nov. 6, 47.18; 2 omslagen
  - Doos 165., 165
    - B-13 pest-infestation ingekomen en copieën van uitgegane brieven en andere stukken, 1947 jan. 2 - 1950 dec. 20, 47.19; 3 omslagen
    - B-14 koortsende ziekten ingekomen en copieën van uitgegane brieven en andere stukken, 1947 jan. 7 - 1947 jan. 27, 47.20; 1 omslag
    - B-15 kassenconstructie slechts enige ingekomen en copieën van uitgegane brieven en een octrooischrift. Zie echter ook B-15.2 Correspondentie overdragen aan Landbouworganisatie T.N.O., 1947 jan. 17 - 1949 oct. 17, 47.21; 1 omslag
    - B-15.1 watercultures correspondentie overgedragen Landbouworganisatie T.N.O., 1947 mrt. 1 - 1950 dec. 29, 47.22; 1 omslag
    - B-15.2 integrerende lichtmeter ingekomen en copieën van uitgegane brieven en andere stukken, 1948 jan. 5 - 1949 dec. 7, 47.23; 1 omslag
    - B-15.3 winnen van zonne-energie ingekomen en copieën van uitgegane brieven en andere stukken, 1948 nov. 15 - 1950 dec. 27, 47.24; 2 omslagen
    - B-16 sporenelementen correspondentie overgedragen aan Landbouworganisatie T.N.O., 1947 febr. 25 - 1948 apr. 30, 47.25; 1 omslag
    - B-17 plantenziekten, algemeen slechts enige copieën van uitgegane brieven, een ingekomen brief en een ander stuk. correspondentie overgedragen aan Landbouworganisatie T.N.O., 1947 jan. 6 - 1949 mei 6, 47.26; 1 omslag
    - B-17.1 salicylanilide ingekomen en copieën van uitgegane brieven en andere stukken, 1947 jan. 6 - 1949 oct. 4, 47.27; 3 omslagen
  - Doos 166., 166
    - B-17.2 aerosol ingekomen en copieën van uitgegane brieven en andere stukken, 1947 febr. 13 - 1950 febr. 6, 47.28; 2 omslagen
    - B-17.3 wichelroedevraagstuk ingekomen en copieën van uitgegane brieven en andere stukken, 1949 apr. 6 - 1950 aug. 10, 47.29; 2 omslagen
    - B-18 biociden ingekomen en copieën van uitgegane brieven en andere stukken, 1947 jan. 24 - 1949 nov. 17, 47.30; 3 omslagen
    - B-18.1 T.J. 181 ingekomen en copieën van uitgegane brieven en andere stukken, 1947 jan. 2 - 1947 aug. 4, 47.31; 1 omslag
    - B-18.2 algiciden ingekomen en copieën van uitgegane brieven en andere stukken, 1947 jan. 4 - 1950 sept. 16, 47.32; 4 omslagen
    - B-18.3 meilit ingekomen en copieën van uitgegane brieven en andere stukken, 1947 jan. 8 - 1947 juli 16, 47.33; 1 omslag
    - B-18.4 fungiciden ingekomen en copieën van uitgegane brieven en andere stukken, 1947 febr. 19 - 1950 febr. 21, 47.34; 1 omslag
  - Doos 167., 167
    - B-19 topinamboer ingekomen en copieën van uitgegane brieven en andere stukken, 1947 febr. 20 - 1948 aug. 16, 47.35; 2 omslagen
    - B-20 preparaat kiemkrachtbepaling ingekomen en copieën van uitgegane brieven en andere stukken, 1947 febr. 8 - 1947 mrt. 18, 47.36; 1 omslag
    - B-21 rootwaterzuivering ingekomen en copieën van uitgegane brieven en andere stukken, 1947 jan. 8 - 1948 mei 4, 47.37; 1 omslag
    - B-22 sojabonen ingekomen en copieën van uitgegane brieven en andere stukken, 1947 mei 9 - 1947 oct. 31, 47.38; 1 omslag
    - B-23 agar-agar ingekomen en copieën van uitgegane brieven en andere stukken, 1947 febr. 7 - 1947 oct. 2, 47.39; 1 omslag
    - B-24 invloed luchtvochtigheid op insecten ingekomen en copieën van uitgegane brieven en andere stukken, 1946 dec. - 1950 juli 15, 47.40; 2 omslagen
    - B-25 scheepsaangroeiwering ingekomen en copieën van uitgegane brieven en andere stukken, 1947 mrt. 5 - 1950 juni 28, 47.41; 2 omslagen
    - B-26 sierviskwekerij ingekomen en copieën van uitgegane brieven en andere stukken, 1948 jan. 9 - 1948 oct. 2, 47.42; 1 omslag
    - B-27 voedergist ingekomen en copieën van uitgegane brieven en andere stukken, 1948 jan. 9 - 1948 apr. 2, 47.43; 1 omslag
    - B-28 verlenging levensduur van snijbloemen ingekomen en copieën van uitgegane brieven en andere stukken, 1948 dec. 17 - 1949 dec. 6, 47.44; 1 omslag
  - Doos 168-170., 168-170
    - C-1 chemische technologie, algemeen ingekomen en copieën van uitgegane brieven en andere stukken. correspondentie 1948 t/m 1950 alfabetisch gerangschikt op naam van geadresseerde of afzender, 1946 dec. 23 - 1950 dec., 168-170; 14 omslagen
      - Bestanddeel 1., 168
      - Bestanddeel 2., 169
      - Bestanddeel 3., 170
  - Doos 170-172., 170-172
    - C-2 drogen, algemeen ingekomen en copieën van uitgegane brieven en andere stukken. correspondentie 1950 alfabetisch gerangschikt op naam van geadresseerde of afzender, 1947 jan. 2 - 1950 dec., 170-172; 10 omslagen
      - Bestanddeel 1., 170
      - Bestanddeel 2., 171
      - Bestanddeel 3., 172
  - Doos 172-173., 172-173
    - C-2.1 drogen van gras ingekomen en copieën van uitgegane brieven en andere stukken, 1947 jan. 3 - 1950 nov. 13, 172; 4 omslagen
      - Bestanddeel 1., 172
    - C-2.2 drogen van gras en zaden ingekomen en copieën van uitgegane brieven en andere stukken, 1947 jan. 9 - 1950 dec. 30, 173; 4 omslagen
      - Bestanddeel 2., 173
  - Doos 174., 174
    - C-2.2.1 coördinatie-commissie graan ingekomen en copieën van uitgegane brieven en andere stukken, 1948 mrt.11 - 1949 mei 5, 47.49; 2 omslagen
    - C-2.2.2. keuringsmethoden van granen en graanprodukten ingekomen en copieën van uitgegane brieven en andere stukken, 1947 jan. 6 - 1949 aug. 15, 47.50; 3 omslagen
    - C-2.2.3 graancommissie ingekomen en copieën van uitgegane brieven en andere stukken, 1947 juli 9 - 1950 juli 6, 47.51; 3 omslagen
    - C-2.2.5 drogen van groenvoedergewassen ingekomen en copieën van uitgegane brieven en andere stukken, 1948 aug. 27 - 1950 jan. 25, 47.52; 2 omslagen
    - C-2.3 drogen van aardappelen, aardappelmeel e.d. ingekomen en copieën van uitgegane brieven en andere stukken, 1947 nov. 19 - 1950 dec. 27, 47.53; 1 omslagen
    - C-2.4 drogen van groenten ingekomen en copieën van uitgegane brieven en andere stukken, 1947 febr. 26 - 1950 oct. 3, 47.54; 4 omslagen
    - C-2.5 drogen van fruit ingekomen en copieën van uitgegane brieven en andere stukken, 1947 mei 9 - 1950 oct. 3, 47.55; 1 omslagen
    - C-2.6 drogen van eieren ingekomen en copieën van uitgegane brieven en andere stukken, 1947 juni 24 - 1950 oct. 25, 47.56; 1 omslagen
  - Doos 175-176., ---
    - Bestanddeel 1., 175
      - C-2.7 drogen van melk, boter, kaas enz. ingekomen en copieën van uitgegane brieven en andere stukken, 1948 juni 7 - 1950 nov. 10, 47.57; 3 omslagen
      - C-2.8 drogen van vlees en vis ingekomen en copieën van uitgegane brieven en andere stukken, 1947 mrt. 10 - 1950 oct. 21, 47.58; 4 omslagen
      - C-2.9 drogen van keramische produkten ingekomen en copieën van uitgegane brieven en andere stukken, 1947 febr. 19 - 1950 apr. 14, 47.59; 3 omslagen
    - Bestanddeel 2., 176
      - C-2.10 drogen van textiel (incl. wasgoed) ingekomen en copieën van uitgegane brieven en andere stukken, 1947 jan. 8 - 1950 dec. 18, 47.60; 5 omslagen
      - C-2.10.1 drogen van vlas ingekomen en copieën van uitgegane brieven en andere stukken, 1947 mei 3 - 1950 juni 5, 47.61; 6 omslagen
        Zie ook Doos 177
  - Doos 177., 177
    - C-2.11 drogen van papier ingekomen en copieën van uitgegane brieven en andere stukken, 1947 sept. 20 - 1947 oct. 22, 47.62; 1 omslag
    - C-2.12 drogen van verf, lak, inkt ingekomen en copieën van uitgegane brieven en andere stukken, 1947 juni 16 - 1950 jan. 20, 47.63; 4 omslagen
    - C-2.14 drogen van hout en bouwplaten ingekomen en copieën van uitgegane brieven en andere stukken, 1947 jan. 7 - 1949 febr. 25, 47.64; 3 omslagen
    - C-2.15 drogen van pharmaceutische produkten uitgegane en ingekomen stukken, 1948 juni 23 - 1948 dec. 28, 47.65; 1 omslag
    - C-2.16 drogen van kruiden ingekomen en copieën van uitgegane brieven en andere stukken, 1947 jan. 8 - 1950 oct. 23, 47.66; 4 omslagen
      Zie ook doos 178
  - Doos 178-180., ---
    - Bestanddeel 1., 178
      - C-2.18 instrumenten en apparaten ingekomen en copieën van uitgegane brieven en andere stukken; 1950 alfabetisch gerangschikt op naam geadresseerde of afzender, 1947 jan. 4 - 1950 dec., 47.67; 5 omslagen
    - Bestanddeel 2., 179
      - C-2.18 instrumenten en apparaten ingekomen en copieën van uitgegane brieven en andere stukken; 1950 alfabetisch gerangschikt op naam geadresseerde of afzender, 1947 jan. 4 - 1950 dec., 47.67; 4 omslagen
    - Bestanddeel 3., 180
      - C-2.18 instrumenten en apparaten ingekomen en copieën van uitgegane brieven en andere stukken; 1950 alfabetisch gerangschikt op naam geadresseerde of afzender, 1947 jan. 4 - 1950 dec., 47.67; 5 omslagen
        Zie ook doos 181
  - Doos 181., 181
    - C-2.18.1 instrument en apparaten ingekomen en copieën van uitgegane brieven en andere stukken. 1950 alfabetisch gerangschikt op naam van geadresseerde of afzender, 1949 juni 25 - 1950 dec. 29, 47.68; 2 omslagen
    - C-2.19 researchplan drogen en bewaren ingekomen en copieën van uitgegane brieven en andere stukken, 1947 juli 4 - 1950 nov. 30, 47.69; 5 omslagen
      Zie ook Doos 182
  - Doos 182., 182
    - C-2.20 sublimatiedroging ingekomen en copieën van uitgegane brieven en andere stukken, 1948 febr. 5 - 1950 nov. 3, 47.70; 3 omslagen
    - C-2.21 hoogfrequent drogen ingekomen en copieën van uitgegane brieven en andere stukken, 1948 jan. 10 - 1950 aug. 9, 47.71; 3 omslagen
  - Doos 183., 183
    - C-2.22 fluïdisatie ingekomen en copieën van uitgegane brieven en andere stukken, 1948 mei 15 - 1950 dec. 27, 47.72; 3 omslagen
    - C-2.23 spray-drogen ingekomen en copieën van uitgegane brieven en andere stukken, 1948 dec. 9 - 1950 mei 17, 47.73; 6 omslagen
      Zie ook Doos 184
  - Doos 184., 184
    - C-2.24 drogen van tabak ingekomen en copieën van uitgegane brieven en andere stukken, 1949 jan. 4 - 1950 oct. 11, 47.74; 2 omslagen
    - C-2.25 drogen van thee ingekomen en copieën van uitgegane brieven en andere stukken, 1950 mrt. 7 - 1950 dec. 16, 47.75; 1 omslag
    - C-2.26 mengen ingekomen en copieën van uitgegane brieven en andere stukken, 1950 aug. 9 - 1950 oct. 11, 47.76; 1 omslag
    - C-3 bewaren, algemeen ingekomen en copieën van uitgegane brieven en andere stukken, 1947 mrt. 14 - 1950 dec. 19, 47.77; 4 omslagen
      Zie ook Doos 185
  - Doos 185., 185
    - C-3.1 verpakken en verzenden van bloemen ingekomen en copieën van uitgegane brieven en andere stukken, 1947 jan. 8 - 1949 apr. 13, 47.78; 2 omslagen
    - C-4 zuivel, algemeen ingekomen en copieën van uitgegane brieven en andere stukken, 1947 jan. 8 - 1950 dec. 6, 47.79; 4 omslagen
    - C-4.1 melk (als grondstof) ingekomen en copieën van uitgegane brieven en andere stukken, 1947 jan. 16 - 1950 dec. 28, 47.80; 4 omslagen
    - C-4.2 fabriekmatige melkbehandeling ingekomen en copieën van uitgegane brieven en andere stukken, 1947 apr. 15 - 1947 sept. 11, 47.81; 1 omslag
    - C-4.2.1. pasteurisatie ingekomen en copieën van uitgegane brieven en andere stukken, 1947 jan. 8 - 1950 dec. 21, 47.82; 4 omslagen
      Zie ook Doos 186
  - Doos 186., 186
    - C-4.3 boter ingekomen en copieën van uitgegane brieven en andere stukken, 1947 jan. 2 - 1950 nov. 6, 47.83; 4 omslagen
  - Doos 187., 187
    - C-4.4 kaas ingekomen en copieën van uitgegane brieven en andere stukken, 1949 jan. 26 - 1950 nov. 1, 47.84; 2 omslagen
    - C-4.4.1 bereiding van kaas ingekomen en copieën van uitgegane brieven en andere stukken, 1949 juli 25 - 1950 dec. 15, 47.85; 2 omslagen
    - C-4.4.2 bewaring van kaas copie van uitgegane brief, 1949 sept. 28, 47.86; 1 omslag
    - C-4.4.3. verpakking van kaas ingekomen en copieën van uitgegane brieven en andere stukken, 1947 juli 15 - 1950 dec. 20, 47.87; 2 omslagen
  - Doos 188-189., ---
    - Bestanddeel 1., 188
      - C-4.4.4 wei ingekomen en copieën van uitgegane brieven en andere stukken, 1947 jan. 10 - 1950 dec. 21, 47.88; 7 omslagen
        Zie ook Doos 190 en Doos 187
    - Bestanddeel 2., 189
      - C-4.4.4 wei ingekomen en copieën van uitgegane brieven en andere stukken, 1947 jan. 10 - 1950 dec. 21, 47.88; 7 omslagen
  - Doos 190., 190
    - C-4.5 melk- en weipoeder ingekomen en copieën van uitgegane brieven en andere stukken, 1947 febr. 7 - 1950 dec. 30, 47.89; 4 omslagen
    - C-4.5.1 proeven met proefverstuivingsdrogen i.v.m. de electrostatische verschijnselen ingekomen en copieën van uitgegane brieven en andere stukken, 1949 dec. 24 - 1950 juli 10, 47.90; 1 omslag
    - C-4.6 gecondenseerde melk ingekomen en copieën van uitgegane brieven en andere stukken, 1949 febr. 4, 47.91; 1 omslag
    - C-4.7 melkinrichtingsprodukten ingekomen en copieën van uitgegane brieven en andere stukken, 1947 juni 16 - 1948 juni 1, 47.92; 2 omslagen
  - Doos 191., 191
    - C-4.9 speciale produkten ingekomen en copieën van uitgegane brieven en andere stukken, 1948 febr. 25 - 1950 dec. 16, 47.93; 3 omslagen
    - C-4.9 speciale produkten ingekomen en copieën van uitgegane brieven en andere stukken, 1949 dec. 19 - 1950 nov. 7, 47.94; 2 omslagen
    - C-4.10 room ingekomen en copieën van uitgegane brieven en andere stukken, 1947 oct. 22 - 1949 jan. 17, 47.95; 3 omslagen
    - C-5 potloodfabricage ingekomen en copieën van uitgegane brieven en andere stukken, 1947 juni 6 - 1947 juni 30, 47.96; 1 omslag
    - C-6 montaanwasbereiding ingekomen en copieën van uitgegane brieven en andere stukken, 1946 dec. 30 - 1947 oct. 14, 47.97; 1 omslag
    - C-7 plastisch vervangingsmateriaal ingekomen en copieën van uitgegane brieven en andere stukken, 1947 jan. 16 - 1947 apr. 9, 47.98; 1 omslag
    - C-8 morphinewinning uit maanzaaddoppen ingekomen en copieën van uitgegane brieven en andere stukken, 1946 dec. 24 - 1948 apr. 24, 47.99; 2 omslagen
    - C-9 vacuum conditioneren van tabak ingekomen en copieën van uitgegane brieven en andere stukken, 1947 jan. 25 - 1950 mei 6, 47.100; 4 omslagen
    - C-10 installatie voor het verharden van beton ingekomen en copieën van uitgegane brieven en andere stukken, 1947 jan. 8 - 1950 juli 7, 47.101; 4 omslagen
    - C-10.1 mengen in betonmolen ingekomen en copieën van uitgegane brieven en andere stukken, 1950 aug. 9 - 1950 aug. 29, 47.102; 1 omslag
  - Doos 192., 192
    - C-11 concentreren, verdampen ingekomen en copieën van uitgegane brieven en andere stukken, 1947 mrt. 6 - 1950 dec. 29, 47.103; 6 omslagen
      Zie ook Doos 191
    - C-12 aardappelverwerking ingekomen en copieën van uitgegane brieven en andere stukken, 1946 nov. 14 - 1950 jan. 22, 47.104; 2 omslagen
    - C-13 colloïdale grafiet ingekomen en copieën van uitgegane brieven en andere stukken, 1947 jan. 2 - 1947 mei 7, 47.105; 1 omslag
    - C-14 ijzeroxide ingekomen en copieën van uitgegane brieven en andere stukken, 1947 jan. 31 - 1950 febr. 27, 47.105A; 3 omslagen
    - C-15 vislijm ingekomen en copieën van uitgegane brieven en andere stukken, 1947 jan. 16 - 1947 juni 12, 47.106; 1 omslag
    - C-16 aluminiumverpakking ingekomen en copieën van uitgegane brieven en andere stukken, 1947 jan. 15 - 1948 jan. 15, 47.107; 2 omslagen
  - Doos 193., 193
    - C-17 natriumhydrosulfiet ingekomen en copieën van uitgegane brieven en andere stukken, 1947 sept. 11 - 1950 nov. 21, 47.108; 5 omslagen
    - C-17.1 hydrering ingekomen en copieën van uitgegane brieven en andere stukken, 1950 febr. 20 - 1950 sept. 14, 47.109; 1 omslag
    - C-18 edelmetaalindustrie ingekomen en copieën van uitgegane brieven en andere stukken, 1947 apr. 12 - 1950 jan. 26, 47.110; 4 omslagen
    - C-19 tropenkamer ingekomen en copieën van uitgegane brieven en andere stukken, 1947 mrt. 19 - 1951 febr. 8, 47.111; 5 omslagen
      Zie ook Doos 194
  - Doos 194., 194
    - C-20 stofbestrijding ingekomen en copieën van uitgegane brieven en andere stukken, 1947 mrt. 17 - 1950 mrt. 9, 47.112; 4 omslagen
    - C-21 kaliwinning ingekomen en copieën van uitgegane brieven en andere stukken, 1947 juni 11 - 1950 dec. 19, 47.113; 4 omslagen
      Zie ook Doos 195
  - Doos 195., 195
    - C-22 methaan ingekomen en copieën van uitgegane brieven en andere stukken, 1947 aug. 17 - 1950 aug. 1, 47.114; 4 omslagen
    - C-23 verpakking, algemeen ingekomen en copieën van uitgegane brieven en andere stukken, 1948 jan. 2 - 1950 nov. 18, 47.115; 3 omslagen
  - Doos 196., 196
    - C-24 eiwitten uit bloedplasma ingekomen en copieën van uitgegane brieven en andere stukken, 1948 jan. 19 - 1950 nov. 29, 47.116; 3 omslagen
    - C-24.1 verstuiven van bloedplasma ingekomen en copieën van uitgegane brieven en andere stukken, 1948 juni 29 - 1950 dec. 13, 47.117; 3 omslagen
    - C-25 diversen ingekomen en copieën van uitgegane brieven en andere stukken, 1948 mrt. 3 - 1950 nov. 16, 47.118; 3 omslagen
    - C-26 electrodialyse, algemeen ingekomen en copieën van uitgegane brieven en andere stukken, 1948 aug. 3 - 1950 dec. 20, 47.119; 4 omslagen
      Zie ook Doos 197
  - Doos 197., 197
    - C-26.1 electrodialyse ionenwisselaars ingekomen en copieën van uitgegane brieven en andere stukken, 1949 jan. 12 - 1950 jan. 18, 47.120; 2 omslagen
    - C-26.2 dialyse ingekomen en copieën van uitgegane brieven en andere stukken, 1949 oct. 19 - 1950 dec. 20, 47.121; 2 omslagen
    - C-26.3 electrodialyse, apparatuur ingekomen en copieën van uitgegane brieven en andere stukken. alfabetisch gerangschikt op naam afzender of geadresseerde, 1950 jan. - 1950 dec., 47.122; 3 omslagen
      Zie ook Doos 198
  - Doos 198., 198
    - C-26.4 electrodialyse, magnetiet ingekomen en copieën van uitgegane brieven en andere stukken. alfabetisch gerangschikt op naam afzender of geadresseerde, 1950 jan. - 1950 dec., 47.123; 1 omslag
    - C-27 compostering ingekomen en copieën van uitgegane brieven en andere stukken, 1949 mrt. 31 - 1950 nov. 20, 47.124; 2 omslagen
  - Doos 199., 199
    - C-27.1 turfhumus onderzoek ingekomen en copieën van uitgegane brieven en andere stukken. correspondentie van 1950 alfabetisch gerangschikt op naam van afzender of geadresseerde, 1949 oct. 3 - 1950 dec., 47.125; 2 omslagen
    - C-28 teerolie-destillatie ingekomen en copieën van uitgegane brieven en andere stukken. correspondentie 1950 alfabetisch gerangschikt op naam van afzender of geadresseerde, 1949 jan. 29 - 1950 dec., 47.126; 3 omslagen
  - Doos 200., 200
    - C-28.1 COS-bereiding ingekomen en copieën van uitgegane brieven en andere stukken. alfabetische gerangschikt op naam van afzender of geadresseerde, 1950 jan. - 1950 dec., 47.127; 1 omslag
    - C-29 polijstpasta ingekomen en copieën van uitgegane brieven en andere stukken, 1949 mei 20 - 1950 febr. 25, 47.128; 2 omslagen
    - C-30 bereiding van chocolade ingekomen en copieën van uitgegane brieven en andere stukken, 1949 nov. 2 - 1949 dec. 23, 47.129; 1 omslag
    - C-31 fabricage van soda ingekomen en copieën van uitgegane brieven en andere stukken, 1950 jan. 25 - 1950 mrt. 6, 47.130; 1 omslag
    - C-32 ontzouten van muren ingekomen en copieën van uitgegane brieven en andere stukken, 1950 apr. 21 - 1950 juli 14, 47.131; 1 omslag
    - C-35 biologisch materiaal in kunsthars ingekomen en copieën van uitgegane brieven en andere stukken, 1950 mei 15 - 1950 juli 3, 47.132; 1 omslag
    - C-36 vliegasverwerking ingekomen en copieën van uitgegane brieven en andere stukken, 1950 juni 22 - 1950 aug., 47.133; 1 omslag
  - Doos 201., 201
    - D-1 mechanische technologie, algemeen ingekomen en copieën van uitgegane brieven en andere stukken. correspondentie 1950 alfabetisch gerangschikt op naam van afzender of geadresseerde, 1947 jan. 2 - 1950 dec., 47.134; 5 omslagen
    - D-2 automatische gangwissel zie nummer 90 van inventaris, 1946, 47.135
    - D-3 textielkrimpmachine copieën van uitgegeven brieven, 1947 febr. 25 - 1948 febr. 17, 47.136; 1 omslag
    - D-4 koelkasten ingekomen en copieën van uitgegane brieven en andere stukken, 1946 dec. 2 - 1950 apr. 29, 47.137; 3 omslagen
    - D-5 woning- en noodwoningbouw ingekomen en copieën van uitgegane brieven en andere stukken, 1947 jan. 4, 47.138; 5 omslagen
  - Doos 202., 202
    - D-6 papierenboordenfabricage ingekomen en copieën van uitgegane brieven en andere stukken, 1946 dec. 14 - 1947 juni 16, 47.139; 1 omslag
    - D-7 verentechniek copieën van stukken, 1947 jan. 9 - 1947 jan. 21, 47140; 1 omslag
    - D-8 oppervlakbewerking, slijtage en wrijving ingekomen en copieën van uitgegane brieven en andere stukken, 1947 jan. 3 - 1950 dec. 12, 47.141; 4 omslagen
    - D-9 kussenblokken van kunstharsen ingekomen en copieën van uitgegane brieven en andere stukken, 1947 mei 29 - 1947 aug. 12, 47.142; 1 omslag
    - D-10 ontwikkeling laagspanningsbougie ingekomen en copieën van uitgegane brieven en andere stukken, 1946 nov. 14 - 1947 sept. 18, 47.143; 1 omslag
    - D-11 carborundum ingekomen en copieën van uitgegane brieven en andere stukken, 1947 apr. 28 - 1948 sept. 20, 47.144; 2 omslagen
    - D-12 koelapparaten ingekomen en copieën van uitgegane brieven en andere stukken, 1947 juni 10 - 1950 oct. 10, 47.145; 4 omslagen
    - D-13 vloeistofringeompressor ingekomen en copieën van uitgegane brieven en andere stukken, 1947 mrt. 12 - 1950 nov. 21, 47.146; 3 omslagen
  - Doos 203., 203
    - D-14 prothesen ingekomen en copieën van uitgegane brieven en andere stukken, 1947 mei 14 - 1950 mrt. 13, 47.147; 4 omslagen
    - D-15 machines voor kunststoffenindustrie ingekomen en copieën van uitgegane brieven en andere stukken, 1948 apr. 13 - 1948 apr. 20, 47.148; 1 omslag
    - D-16 warmtepomp ingekomen en copieën van uitgegane brieven en andere stukken, 1948 jan. 13 - 1949 juni 3, 47.149; 2 omslagen
    - D-17 meet- en regel techniek ingekomen en copieën van uitgegane brieven en andere stukken, 1948 febr. 9 - 1950 oct. 20, 47.150; 4 omslagen
    - D-18 graafmachines ingekomen en copieën van uitgegane brieven en andere stukken, 1948 apr. 23 - 1949 jan. 17, 47.151; 2 omslagen